【裁判字號】    99,易,1127
【裁判日期】    990430
【裁判案由】    毒品危害防制條例
【裁判全文】
臺灣板橋地方法院刑事判決              99年度易字第1127號
公  訴  人  台灣板橋地方法院檢察署檢察官
被      告  甲○○
上列被告因違反毒品危害防制條例案件，經檢察官提起公訴（99
年度毒偵字第2363號），被告於審理時就被訴事實為有罪之陳述
，本院裁定改依簡式審判程序審理，判決如下：
    主      文
甲○○施用第二級毒品，累犯，處有期徒刑肆月，如易科罰金，
以新台幣壹仟元折算壹日，扣案甲基安非他命柒包（驗餘毛重貳
佰伍拾肆點貳陸公克）沒收銷燬之。又施用第二級毒品，累犯，
處有期徒刑肆月，如易科罰金，以新台幣壹仟元折算壹日。應執
行有期徒刑陸月，如易科罰金，以新台幣壹仟元折算壹日。扣案
甲基安非他命柒包（驗餘毛重貳佰伍拾肆點貳陸公克）沒收銷燬
之。
    事      實
一、甲○○前曾於民國91年間，因施用毒品案件，經裁定送觀察
    、勒戒，於92年3 月27日執行完畢釋放。復於92年間，因施
    用毒品違反毒品危害防制條例案件，經本院以93年度簡字第
    4829號判決判處有期徒刑四月，於94年1 月6 日易科罰金執
    行完畢。再於95年間，因施用毒品違反毒品危害防制條例、
    違反藥事法、持有毒品等案件，經台灣高等法院、本院先後
    判決處有期徒刑十月、七月、十一月、六月、十月、三月確
    定，經減刑、合併執行、接續執行，於97年6 月26日縮刑期
    滿執行完畢。詎仍不知警惕，竟分別基於施用第二級毒品大
    麻、及甲基安非他命之犯意，於99年1 月20日為警採尿時往
    前回溯10日內之某時許，在台北縣新莊市○○○街46號4 樓
    居處，施用大麻1 次；復於99年1 月20日下午4 時許，在前
    揭居處，將少許甲基安非他命放在玻璃球吸食器內以火燒烤
    使成煙霧後，吸食施用甲基安非他命一次。嗣於同日晚間6
    時許，在台北縣立信三街46號前為警查獲，扣得其持有之甲
    基安非他命7 包（驗餘毛重254.26公克），經採集其尿液檢
    體送驗，結果呈大麻及甲基安非他命陽性反應。
二、案經台北市政府警察局移送台灣板橋地方法院檢察署檢察官
    偵查起訴。
    理      由
一、本案被告甲○○所犯係死刑、無期徒刑、最輕本刑為三年以
    上有期徒刑以外之罪，且非高等法院管轄之第一審案件，其
    於本院審理時就被訴事實為有罪之陳述，經本院告知簡式審
    判程序之旨，並聽取公訴人、被告之意見後，經裁定改行簡
    式審判程序，合先敘明。
二、上揭事實，業據被告於本院審理時坦承不諱，並有前開甲基
    安非他命扣案可證，且被告於99年1 月20日為警查獲後，經
    採集其尿液檢體送驗，結果確呈大麻及甲基安非他命陽性反
    應，有台灣尖端先進生技醫藥股份有限公司濫用藥物尿液檢
    驗報告書、對照表、內政部警政署刑事警察局鑑定書等件附
    卷可憑。而施用大麻後，於尿液中可檢出之時間，受施用劑
    量、頻率、方式、飲水量多寡、個人體質及其代謝情況等因
    素影響，因個案而異，一般可檢出之時間為服用大麻後一至
    十日，有行政院衛生署管制藥品管理局管檢字第0920001495
    號函在卷可查。足證被告自白核與事實相符，堪以採信。查
    被告前曾於91年間，因施用毒品案件，經裁定送觀察、勒戒
    在案，再於92年間，因施用毒品案件，經法院判刑確定，其
    於五年內再犯本案施用毒品，事證明確，其犯行洵堪認定。
三、核被告所為，係犯毒品危害防制條例第10條第2 項之施用第
    二級毒品罪。至被告施用前後持有大麻、甲基安非他命之低
    度行為，為其進而施用之高度行為所吸收，均不另論罪。又
    被告所犯上開二罪，犯意各別，時地有異，應予分論併罰。
    查被告有如前所述之前案紀錄，於97年6 月26日縮刑期滿執
    行完畢，有台灣高等法院被告前案紀錄表在卷可稽，其於受
    徒刑之執行完畢後，五年以內故意再犯本案有期徒刑以上之
    罪，均為累犯，俱應依刑法第47條第1項規定加重其刑。
四、爰審酌被告之素行不佳，經執行觀察、勒戒後，仍未戒除吸
    毒惡習，施用毒品危害其個人身心健康，及犯罪後坦承犯行
    ，態度尚屬良好等一切情狀，分別量處如主文所示之刑，並
    諭知如易科罰金之折算標準，暨定其應執行之刑，及諭知如
    易科罰金之折算標準，以示懲儆。
五、扣案甲基安非他命7 包（驗餘毛重254.26公克），為本案查
    獲之毒品，而本件甲基安非他命均為細微粉末，部分沾附於
    包裝袋上（見查獲照片），若欲完全析離，雖非不可能，但
    此舉對毒品危害防制政策之施行，並無特殊助益，且徒費執
    行之成本，故均併依毒品危害防制條例第18條第1 項前段規
    定宣告沒收銷燬之，以符執行之實際。
據上論斷，應依刑事訴訟法第273 條之1 第1 項、第299 條第1
項前段，毒品危害防制條例第10條第2 項、第18條第1 項前段，
刑法第11條前段、第47條第1 項、第41條、第51條第5 款，判決
如主文。
本案經檢察官馮君傑到庭執行職務。
中    華    民    國    99    年    4     月    30    日
                  刑事第17庭  法  官  林鈺琅
以上正本證明與原本無異。
如不服本判決，應於收受送達後10日內，向本院提出上訴狀，並
應敘述具體理由；其未敘述上訴理由者，應於上訴期間屆滿後20
日內，向本院補提理由書（均須按他造當事人之人數附繕本），
「切勿逕送上級法院」。
                              書記官  鍾惠萍
中    華    民    國    99    年    4     月    30    日
附錄本案論罪科刑法條全文：
毒品危害防制條例第10條：
  施用第一級毒品者，處六月以上五年以下有期徒刑。
  施用第二級毒品者，處三年以下有期徒刑。

司法院資訊處製作；財團法人民間司法改革基金會備份。
